【裁判字號】    95,上訴,519
【裁判日期】    950512
【裁判案由】    違反毒品危害防制條例
【裁判全文】
臺灣高等法院高雄分院刑事判決         95年度上訴字第519號
上  訴  人
即  被  告  甲○○
上列上訴人因違反毒品危害防制條例案件，不服臺灣屏東地方法
院94年度訴字第1202號中華民國95年1 月26日第一審判決（起訴
案號：臺灣屏東地方法院檢察署94年度毒偵字第2682號），提起
上訴，本院判決如下：
    主  文
上訴駁回。
    事  實
一、甲○○前於民國90年間因施用毒品案件，經臺灣高雄地方法
    院裁定送觀察、勒戒，後認有繼續施用傾向，再經臺灣高雄
    地方法院裁定令入戒治處所施以強制戒治，於92年5 月15日
    停止強制戒治出所，並付保護管束，於92年12月10日保護管
    束期滿強制戒治執行完畢，經臺灣屏東地方法院檢察署檢察
    官於93年6 月21日以93年度戒毒偵字第692 號為不起訴處分
    確定。復於86年間因違反肅清煙毒條例案件，經臺灣高雄地
    方法院判處有期徒刑3 年3 月確定，自87年7 月3 日入監執
    行，於89年2 月2 日縮短刑期假釋出監，並交付保護管束，
    後於90年8 月23日保護管束期滿，視為徒刑執行完畢。猶不
    知警惕，竟於強制戒治執行完畢釋放後5 年內，復基於施用
    第一級毒品海洛因之概括犯意，自94年1 月間某日起至同年
    10月26日下午2 時許止，在屏東縣竹田鄉○○路16巷19號鴿
    舍2 樓房間內，以將第一級毒品海洛因摻入香菸點燃施用方
    式，平均每天施用一次，而連續施用第一級毒品海洛因多次
    ；又另基於施用第二級毒品甲基安非他命之概括犯意，亦自
    94年1 月間某日起至同年10月26下午2 時許（時間在施用第
    一級毒品海洛因之後）止，在上開太平路16巷19號鴿舍2 樓
    房間內，以將第二級毒品甲基安非他命置入玻璃球吸食器內
    以火點燃施用其煙霧方式，平均二、三天施用一次，而連續
    施用第二級毒品甲基安非他命多次。嗣於94年10月26日下午
    4 時10分許，在上開鴿舍為警查獲，並扣得其所有供施用甲
    基安非他命用玻璃量杯1 個、酒精燈1 個、玻璃吸管1 支。
二、案經內政部警政署保安警察第三總隊報告臺灣屏東地方法院
    檢察署檢察官偵查起訴。
    理  由
一、認定犯罪事實所憑證據及理由─
  (一)上開犯罪事實，有被告於94年10月26日下午4 時10分許為警
    查獲後所採尿液，經送驗結果呈嗎啡（為海洛因代謝物）、
    甲基安非他命陽性反應，有高雄市立凱旋醫院94年11月7 日
    （檢體編號：091 號）濫用藥物尿液檢驗報告1 紙在卷可稽
    （見94毒偵2682號卷第23頁）；且有玻璃量杯1 個、酒精燈
    1 個、玻璃吸管1 支扣案可憑；復經被告於警詢、偵訊、原
    審一再自承不諱（見警卷第4 、5 頁，94偵2682號卷第5 頁
    ，原審卷第26頁背面、27頁）。足認被告自白與事實相符，
    堪以採信。至於被告於本院準備程序、審理時另辯稱：「伊
    只有施用1 次」、「伊是自94年10月20日才開始施用，因警
    詢緊張才隨便講施用時間」云云（見本院卷第19、31頁），
    ；不僅前後所陳不同，亦與其於警詢、偵訊、原審一再為相
    同之供述不符，顯屬避重就輕、圖卸刑責之詞，炯不足採信
    。
  (二)被告前於90年間因施用毒品案件，經臺灣高雄地方法院裁定
    送觀察、勒戒，後認有繼續施用傾向，再經臺灣高雄地方法
    院裁定令入戒治處所施以強制戒治，於92年5 月15日停止強
    制戒治出所，並付保護管束，於92年12月10日保護管束期滿
    強制戒治執行完畢，經臺灣屏東地方法院檢察署檢察官於93
    年6 月21日以93年度戒毒偵字第692 號為不起訴處分確定，
    ，有臺灣高等法院被告前案紀錄表在卷可按。足證被告於強
    制戒治執行完畢釋放後，5 年內再犯本件施用第一、二級毒
    品罪。
二、論罪及駁回上訴之理由─
  (一)查海洛因、甲基安非他命分別係毒品危害防制條例第2 條第
    2 項第1 款、第2 款所稱之第一、二級毒品，被告持以施用
    ，核其所為，係犯同條例第10條第1 項之施用第一級毒品罪
    及第2 項之施用第二級毒品罪。被告各次施用第一、二級毒
    品前持有毒品之行為，本均應各論以持有第一、二級毒品罪
    ，惟各該次持有毒品之行為均為其後施用毒品之行為所吸收
    ，均不另論持有第一、二級毒品罪。被告先後多次施用第一
    、二級毒品之犯行，均時間緊接，犯罪構成要件相同，顯係
    各基於概括犯意反覆為之，應各依連續犯之規定，論以一罪
    。被告所犯上開2 罪，犯意各別，罪名亦殊，應予分論併罰
    。又被告前於86年間因違反肅清煙毒條例案件，經臺灣高雄
    地方法院判處有期徒刑3 年3 月確定，自87年7 月3 日入監
    執行，於89年2 月2 日縮短刑期假釋出監，並交付保護管束
    ，後於90年8 月23日保護管束期滿，視為徒刑執行完畢，有
    上開臺灣高等法院被告全國前案紀錄表在卷可憑，其於受有
    期徒刑執行完畢後，5 年內再犯本件有期徒刑以上之罪，均
    為累犯，均依刑法第47條規定加重其刑。
  (二)原審因而適用毒品危害防制條例第10條第1 項、第2 項，刑
    法第11條前段、第56條、第47條、第38條第1 項第2 款、第
    51條第5 款規定，並審酌被告被告有多次施用毒品犯行，竟
    再為本案犯行，足見其不思悔改，自制力亦顯不佳；惟考量
    被告於本院審理時即能坦承犯行，犯後態度良好，而其施用
    毒品行為於本質上係屬自我戕害行為，並未對社會造成直接
    而過鉅之損害，反社會性之程度應屬較低等一切情狀，分別
    量處有期徒刑1 年4 月及8 月，並定應執行刑1 年10月。復
    說明扣案之玻璃量杯1 個、酒精燈1 個、玻璃吸管1 支，為
    被告所有且係供施用第二級毒品甲基安非他命所用，業據被
    告於原審陳述明確（見原審卷第27頁背面），依刑法第38條
    第1 項第2 款規定均宣告沒收。經核原判決認事用法均無不
    合，量刑亦稱允當。被告以係自94年10月20日起施用毒品，
    及原審量刑過重為由，提起上訴，為無理由，應予駁回。
三、適用之法律：刑事訴訟法第368 條。
本案經檢察官姜麗儒到庭執行職務。
中    華    民    國    95    年    5     月    12    日
                  刑事第七庭    審判長法  官  莊飛宗
                                      法  官  黃憲文
                                      法  官  曾逸誠
以上正本證明與原本無異。
如不服本判決施用第一級毒品部分，應於收受本判決後10日內向
本院提出上訴書狀，其未敘述上訴理由者，並得於提起上訴後10
日內向本院補提理由書狀（均須按他造當事人之人數附繕本）「
切勿逕送上級法院」。
施用第二級毒品部分不得上訴。
中    華    民    國    95    年    5     月    12    日
                                      書記官  黃富美
附錄本判決之論罪法條：
毒品危害防制條例第10條
施用第一級毒品者，處6 月以上5 年以下有期徒刑。
施用第二級毒品者，處3 年以下有期徒刑。


司法院資訊處製作；財團法人民間司法改革基金會備份。
